【裁判字號】    89,易,2960
【裁判日期】    891221
【裁判案由】    贓物
【裁判全文】
臺灣臺南地方法院刑事判決                        八十九年度易字第二九六號
    公  訴  人  臺灣台南地方法院檢察署檢察官
    被      告  甲○○
右列被告因贓物案件，經檢察官提起公訴（八十九年度營偵字第一三五七號），本院
判決如左：
    主  文
甲○○故買贓物，處有期徒刑參月，緩刑參年。
    事  實
一、甲○○明知其於民國八十九年七月六日，在台南市○○路附近向一名自稱「胡龍
    宏」之真實姓名、年籍不詳之成年男子所購買之懸掛ＦＱ─二二一八號車牌（原
    係何永龍所有之車，經轉手予張友鴻，因有欠繳牌照稅，未辦過戶，於八十七、
    八年間在張友鴻住處附近失竊車牌），引擎號碼為00000000號之汽車（
    車身為乙○○所有之Ｄ五─八五一一號ＢＭＷ牌自小客車，八十八年十一月十九
    日下午八時，在台南市○○○路○段二十八巷二十六號失竊）乃是來路不明的贓
    車，卻仍在僅交付現金七萬元之情形下，即購買取得該車。嗣於八十九年八月三
    十日其將該車停放於嘉義市○○路口之際，為警發現為贓車，即不敢前往取車，
    經警自車內查得甲○○之健保卡等物而循線查獲。
二、案經嘉義市警察局移送台灣嘉義地方法院檢察署報請台灣高等法院台南分院檢察
    署檢察長核轉台灣台南地方法院檢察署檢察官偵查起訴。
    理  由
一、訊據被告甲○○矢口否認有何故買贓物之犯行，辯稱：上開車輛係伊在八十九年
    七月六日在北安路附近向「胡龍宏」以五十三萬元所購買，雖僅交付現金七萬元
    ，然其餘係委託「胡龍宏」辦理貸款，但事後已找不到「胡龍宏」，故其確不知
    情該車係贓車云云。惟查：右揭犯罪事實，業據被害人乙○○、證人郭光輝等於
    於警訊時陳述屬實，復有贓物領據、被害人張友鴻之陳述函、車輛竊盜、車牌失
    竊個別查詢報表等各一份附卷可稽。再查：被告所稱「胡龍宏」，經檢察官查證
    後並無其人，且經本院當庭訊問如何得知該人為「胡龍宏」，被告稱有拿到名片
    ，然名片在游泳後遺失云云，已不合常情。且該ＦＱ─二二一八號車牌，並未連
    同行車執照一併遺失，此業據證人郭光輝於警訊中陳述屬實，故被告辯稱當天有
    查看行照，並核對車牌號碼云云，亦顯屬不可能。復查：被告並非循一般正常管
    道向仲介車商購車，而係向一個真實姓名、年籍不詳之人購買來路不明的車輛，
    且在當天即倉促決定購買，並以顯低於一般市價之價格購得，即僅繳付現金七萬
    元，且未提供任何擔保品之下，就能將一九九四年份的ＢＭＷ車輛取走，顯然不
    合一般交易之常情，且依被告之年齡、智識程度等，其對於以此種交易方式可能
    購得贓車之事實顯屬有預見，且其發生亦不違背其本意，故其應有故買贓車之未
    必故意無疑。末查：被告於警方發現該車時，竟不敢前往取車，足見其畏罪情虛
    ，被告到庭雖辯稱係因恐慌及母親病重，故而沒有去領車，及倘若心虛，則何以
    敢將證件放在車上云云。然衡諸常情，倘若並非故買贓物，更應儘快出面向檢警
    人員說明，何以需恐慌，且將證件置放車上，亦不能遽以作為對被告有利之認定
    ，故可知被告上開所辯，顯均屬事後畏罪卸責之詞，不足採信。是本件事證明確
    ，被告犯行堪以認定。
二、核被告甲○○故買贓物，所為係犯刑法第三百四十九條第二項之罪。爰審酌被告
    犯罪之動機係因貪圖小利，犯罪之目的、手段、所得之利益及所生之危害，品性
    智識程度、生活及經濟狀況、及犯罪後雖未能坦承犯行、惟態度尚稱良好、應有
    悔意等一切情狀，量處如主文所示之刑，以資懲儆。又被告前未曾受有期徒刑以
    上刑之宣告，有台灣高等法院被告全國前案紀錄表、及台灣台南地方法院檢察署
    刑案資料查註紀錄表各一紙在卷可憑，其經此教訓後，應知所警惕，信無再犯之
    虞，本院因認所宣告之刑以暫不執行為適當，併諭知緩刑三年，以勵自新。
據上論斷，應依刑事訴訟法第二百九十九條第一項前段，刑法第三百四十九條第二項
、第七十四條第一款，罰金罰鍰提高標準條例第一條前段，判決如主文。
本案經檢察官王百玄到庭執行職務。
中    華    民    國    八十九      年      十二      月      二十一    日
                              臺灣臺南地方法院刑事第一庭
                                      法  官   林臻嫺
右正本證明與原本無異
如不服本判決應於送達後十日內向本院提出上訴狀
                                      書記官   黃若萍
中    華    民    國      八十九    年     十二       月      二十二   日
附錄本案論罪科刑法條全文：
刑法第三百四十九條第二項：搬運、寄藏、故買贓物或為牙保者，處五年以下有期徒
                          刑、拘役或科或併科一千元以下罰金。


司法院資訊處製作；財團法人民間司法改革基金會備份。
